臺灣臺中地方法院刑事判決　　　　　　　　　　　　九十三年度訴字第二八二八號
　　公　訴　人　臺灣臺中地方法院檢察署檢察官
　　被　　　告　乙○○
右列被告因違反毒品危害防制條例案件，經檢察官提起公訴（九十三年度毒偵字第四
三七六號），被告於準備程序就被訴事實為有罪之陳述，本院合議庭裁定由受命法官
獨任逕行適用簡式審判程序，並予判決如左：
    主  文
乙○○施用第一級毒品，累犯，處有期徒刑拾月；又施用第二級毒品，累犯，處有期
徒刑玖月。應執行有期徒刑壹年陸月。
    事  實
一、乙○○前有違反槍砲彈藥刀械管制條例、麻醉藥品管理條例之前科，素行不佳，
    其於民國八十九年間，又因違反毒品危害防制條例案件，經本院於八十九年八月
    二十八日以八十九年度訴字第一六七七號判處有期徒刑八月、六月，並定應執行
    刑為有期徒刑一年確定，乙○○入監執行後，已於九十一年七月三十日因縮刑期
    滿執行完畢出監；其於八十八年間，另因施用毒品案件，經依本院八十八年度毒
    聲字第二０六號裁定送觀察勒戒後，認無繼續施用毒品之傾向，由臺灣臺中地方
    法院檢察署檢察官於八十八年一月二十五日以八十八年度偵字第一七七七號為不
    起訴處分確定。又於八十九年間，復因施用毒品案件，經依本院八十九年度毒聲
    字第二三八七號裁定送觀察勒戒後，認有繼續施用毒品之傾向，由本院以八十九
    年度毒聲字第四四二三號裁定送強制戒治一年，嗣因乙○○之戒治成效經評定合
    格，經本院以八十九年度毒聲字第七五五四號裁定停止戒治並付保護管束，並於
    九十年一月十六日釋放出戒治所，其保護管束期間至九十年七月十六日止；詎乙
    ○○猶不知悔改，於強制戒治執行完畢五年內，復基於施用第一級毒品海洛因及
    第二級毒品安非他命之犯意，於九十三年六月十五日十九時許，在臺中縣潭子鄉
    ○○○路三七二巷六六號三樓住處，分別以將第一級毒品海洛因摻入香煙內及將
    第二級毒品安非他命置於錫箔紙上，用火燒烤，再吸用其煙氣之方式，先後施用
    第一級毒品海洛因與第二級毒品安非他命各一次。嗣乙○○於九十三年六月十七
    日十四時四十分許，在臺中市○○區○○路六五巷一０二號三樓三０三室其友人
    蘇春梅（所涉違反毒品危害防制條例部分，另經檢察官提起公訴）租住處，為警
    因另案執行搜索查獲，並扣得蘇春梅所持有之第一級毒品海洛因十三包、第二級
    毒品安非他命六包及蘇春梅所有供吸食安非他命所用之玻璃球吸食器一個（未扣
    存本案）。乙○○且經員警徵得其同意後採集尿液送驗，嗎啡及甲基安非他命類
    均呈現陽性反應，始由警查悉上情。
二、案經臺中縣警察局霧峰分局報請臺灣臺中地方法院檢察署檢察官偵查起訴。
    理  由
一、右開事實，業經被告乙○○於本院訊問時坦認不諱，而被告為警查獲後所採集之
    尿液，經送請中山醫學大學附設醫院藥物濫用檢測中心檢驗結果，嗎啡及甲基安
    非他命類均呈現陽性反應，有該檢測中心之檢驗報告書一份附卷可稽（見偵查卷
    第一八頁），足見被告上開自白，確與事實相符，堪予採認。又被告前於八十八
    年間，即曾因施用毒品案件，經依本院八十八年度毒聲字第二０六號裁定送觀察
    勒戒後，認無繼續施用毒品之傾向，由臺灣臺中地方法院檢察署檢察官於八十八
    年一月二十五日以八十八年度偵字第一七七七號為不起訴處分確定。又於八十九
    年間，復因施用毒品案件，經依本院八十九年度毒聲字第二三八七號裁定送觀察
    勒戒後，認有繼續施用毒品之傾向，由本院以八十九年度毒聲字第四四二三號裁
    定送強制戒治一年，嗣因被告之戒治成效經評定合格，經本院以八十九年度毒聲
    字第七五五四號裁定停止戒治並付保護管束，並於九十年一月十六日釋放出戒治
    所，其保護管束期間至九十年七月十六日止，此有臺灣高等法院被告全國前案紀
    錄表一份在卷可查，是被告確有於強制戒治執行完畢後五年內復行施用毒品之罪
    行。綜此，本件事證已臻明確，被告施用第一級及第二級毒品之犯行，均堪以認
    定。
二、按海洛因、安非他命分屬毒品危害防制條例第二條第二項第一款、第二款所指之
    第一級、第二級毒品，核被告乙○○所為，係犯毒品危害防制條例第十條第一項
    之施用第一級毒品罪、同法條第二項之施用第二級毒品罪。被告持有第一級、第
    二級毒品之低度行為，分別為其施用第一級毒品及施用第二級毒品之高度行為所
    吸收，均不另論罪。另被告前於八十九年間，曾因違反毒品危害防制條例案件，
    經本院於八十九年八月二十八日以八十九年度訴字第一六七七號判處有期徒刑八
    月、六月，並定應執行刑為有期徒刑一年確定，其入監執行後，甫於九十一年七
    月三十日因縮刑期滿執行完畢出監，有前開臺灣高等法院被告全國前案紀錄表在
    卷可查，被告於有期徒刑執行完畢後，五年以內再犯本件有期徒刑以上之二罪，
    俱為累犯，均應依刑法第四十七條規定加重其刑。被告所犯上開二罪，犯意各別
    ，行為互殊，應予分論併罰。爰審酌被告前有事實欄所載之多次前科紀錄，素行
    不佳，其已因施用毒品犯行經觀察勒戒及強制戒治，竟故態復萌，復行施用毒品
    不輟，無視於毒品對於自身健康之戕害及國家對於杜絕毒品犯罪之禁令，惟衡酌
    施用毒品係屬自戕行為，被告犯罪手段尚屬平和，亦未因此而危害他人，所生損
    害尚非鉅大，且被告於犯後坦承犯行，可見尚有悔悟之心之犯罪後態度，暨施用
    毒品者均有相當程度之成癮性及心理依賴，其犯罪心態與一般刑事犯罪之本質並
    不相同，應側重適當之醫學治療及心理矯治為宜等一切情狀，分別量處如主文所
    示之刑，並定應執行刑。至員警於臺中市○○區○○路六五巷一０二號三樓三０
    三室被告乙○○友人蘇春梅租住處所查扣之第一級毒品海洛因十三包、第二級毒
    品安非他命六包及玻璃球吸食器一個，尚非被告所有，業據被告供明在卷（見偵
    查卷一五頁，本院卷第二六頁），公訴人復於起訴書述明未扣存於本案，而該等
    毒品與施用工具之持有人蘇春梅亦另經檢察官提起公訴，並由本院另以九十三年
    度訴字第一八六九號審理中，自應由該案之承辦法官自行衡酌該等毒品與施用工
    具是否為從刑之宣告，併予敘明。
據上論斷，應依刑事訴訟法第二百七十三條之一第一項、第二百九十九條第一項前段
，毒品危害防制條例第十條第一項、第二項，刑法第十一條前段、第四十七條、第五
十一條第五款，判決如主文。
本案經檢察官甲○○到庭執行職務。
中    華    民    國      九十三      年       十二      月     十七    日
                                臺灣臺中地方法院刑事第九庭
                                      法  官  陳思成
附錄論罪科刑法條
右正本證明與原本無異。
如不服本判決，應於判決送達後十日內向本院提出上訴狀，上訴於臺灣高等法院臺中
分院( 須附繕本 )。
                                      書記官
中    華    民    國      九十三      年       十二      月     十七    日
毒品危害防制條例第十條
施用第一級毒品者，處六月以上五年以下有期徒刑。
施用第二級毒品者，處三年以下有期徒刑。
